【裁判字號】    98,易,2888
【裁判日期】    980917
【裁判案由】    竊盜
【裁判全文】
臺灣臺中地方法院刑事判決              98年度易字第2888號
公  訴  人  臺灣臺中地方法院檢察署檢察官
被      告  丙○○
                    （現於臺灣臺中看守所羈押中）
上列被告因竊盜案件，經檢察官提起公訴（98年度偵字第18837
號），本院判決如下：
    主    文
丙○○犯如附表編號一至編號四所示之攜帶兇器竊盜罪，共肆罪
，均累犯，其中附表編號一所示之攜帶兇器竊盜罪，處有期徒刑
柒月；其中附表編號二、三、四所示之攜帶兇器竊盜罪，各處有
期徒刑肆月；扣案之一字型螺絲起子壹把均沒收。又犯如附表編
號五所示之攜帶兇器竊盜未遂罪，累犯，處有期徒刑肆月；扣案
之一字型螺絲起子壹把沒收。應執行有期徒刑壹年，扣案之一字
型螺絲起子壹把沒收。
    犯罪事實
一、丙○○前因犯竊盜案件，經本院以97年度中簡字第1404號判
    處有期徒刑3月確定，嗣於民國97年7月2日執行完畢。詎其
    仍不知警惕，復基於意圖為自己不法所有之犯意，先後於附
    表編號一至編號五所示之犯罪時間、犯罪地點，均攜帶其所
    有之客觀上足供兇器使用之一字型螺絲起子一把（已扣案）
    ，以附表所示之犯罪手法，竊取如附表所示各該被害人之被
    害財物，其中附表編號一至編號四部分，均竊得被害人財物
    得逞，附表編號五部分，則因被害人車內並無財物，而未竊
    得財物。嗣因臺中市警察局第四分局員警目擊丙○○為附表
    編號五所示犯行，而當場為警逮捕，並經丙○○之同意後執
    行搜索，扣得上開一字型螺絲起子一把。又丙○○在偵查犯
    罪機關未發覺如附表編號二、三、四所示竊盜犯罪前，即主
    動告知員警其亦為如附表編號二、三、四所示竊盜案件之犯
    罪行為人，且主動告知員警自其身上所扣得之新臺幣（下同
    ）50元硬幣3枚、10元硬幣2枚、5元硬幣21枚、1元硬幣55枚
    等物，為附表編號四所示被害人甲○○遭竊財物（均已發還
    被害人甲○○），因而自首如附表編號二、三、四所示竊盜
    犯罪而接受裁判。
二、案經甲○○訴由臺中市警察局第四分局報請臺灣臺中地方法
    院檢察署檢察官偵查起訴。
    理    由
一、證據能力之說明：
    按被告以外之人於審判外之陳述雖不符刑事訴訟法第159條
    之1至之4等四條之規定，而經當事人於審判程序中同意作為
    證據，法院審酌該言詞陳述或書面陳述作成時之情況，認為
    適當者，亦得為證據；當事人、代理人或辯護人於法院調查
    證據時，知有刑事訴訟法第159條第1項不得為證據之情形，
    而未於言詞辯論終結前聲明異議者，視為有前項之同意，同
    法第159條之5定有明文。立法意旨在於傳聞證據未經當事人
    之反對詰問予以核實，原則上先予排除。惟若當事人已放棄
    反對詰問權，於審判程序中表明同意該等傳聞證據可作為證
    據；或於言詞辯論終結前未聲明異議，基於尊重當事人對傳
    聞證據之處分權，及證據資料愈豐富，愈有助於真實發見之
    理念，且強化言詞辯論主義，使訴訟程式得以順暢進行，上
    開傳聞證據亦均具有證據能力。查如附表所示各該被告以外
    之人於審判外之言詞及書面陳述，綜觀全案卷證資料所示，
    其等作成之狀態，並無違背陳述者個人意思而作成，或其他
    違法取得之情形，且公訴人、被告於本院審理中對於本件卷
    內已存在之證據之證據能力均不爭執，本院認上開證據並無
    不當取得之情形，復為本院事實認定之重要依據，認為作為
    本案之證據均屬適當，是該等被告以外之人於審判外之言詞
    、書面陳述，均具有證據能力，合先敘明。
二、得心證之理由：
    訊據被告丙○○對於如附表所示之各該犯罪事實均坦承不諱
    ，核與如附表「證據名稱」欄內所載之各該被害人之指述、
    各該書證所示情節等均屬相符，且有扣案之一字型螺絲起子
    一把及被害人甲○○遭竊之50元硬幣3枚、10元硬幣2枚、5
    元硬幣21枚、1元硬幣55枚等物扣案可佐，堪認被告之自白
    確與事實相符，得為證據。從而，本案事證業臻明確，被告
    所為如附表所示之各次犯行，均堪認定，應依法論科。
三、論罪科刑部分：
    核被告丙○○如附表編號一至編號四所示犯行，均係犯刑法
    第321條第1項第3款之攜帶兇器竊盜罪；又其如附表編號五
    所示犯行，則係犯刑法第321條第2項、第1項第3款之攜帶兇
    器竊盜未遂罪。被告所犯上開五罪之間，時間有別，犯意各
    別，行為不同，應分論併罰。查被告丙○○前因犯竊盜案件
    ，經本院以97年度中簡字第1404號判處有期徒刑3月確定，
    嗣於97年7月2日執行完畢，有臺灣高等法院被告前案紀錄表
    在卷可稽，其於受有期徒刑之執行完畢後，五年內故意分別
    再犯本案有期徒刑以上之五罪，均為累犯，各應依刑法第47
    條第1項規定加重其刑。又被告如附表編號五所為，已著手
    於竊盜行為之實施，惟尚未達竊得財物之結果，為未遂犯，
    本院衡其犯罪情節，認為合依刑法第25條第2項之規定減輕
    其刑，並先加後減之。再依據本案查獲員警製作之職務報告
    書（詳警卷第1頁）以及各該被害人之警詢筆錄記載，本案
    係因如附表編號一所示被害人丁○○於遭竊後即刻報案，經
    警調閱竊案發生現場之監視錄影畫面後，鎖定如附表編號一
    所示犯罪之犯罪嫌疑人特徵，復經警於附表編號五所示時間
    地點，適查覺被告行徑與如附表編號一所示犯罪之犯罪嫌疑
    人特徵雷同，經尾隨其後並監控其行為，繼而查獲如附表編
    號一、五所示之犯行，然被告於98年8月3日凌晨1時38分許
    為警以現行犯逮捕當時，如附表編號二、三、四所示被害人
    ，均尚未就遭竊之犯罪事實報警在案，被告係在偵查犯罪機
    關未發覺如附表編號二、三、四所示竊盜犯罪前，即主動告
    知員警其亦為如附表編號二、三、四所示竊盜案件之犯罪行
    為人，且主動告知員警自其身上所扣得之50元硬幣3枚、10
    元硬幣2枚、5元硬幣21枚、1元硬幣55枚等物，為附表編號
    四所示被害人甲○○遭竊財物，員警係於被告主動供承該等
    犯行後，始通知被害人乙○○、戊○○、甲○○接受調查並
    製作警詢筆錄，是員警於98年8月3日凌晨1時38分許逮捕被
    告丙○○之前，固已發覺其涉犯如附表編號一、五之竊盜案
    件，然尚無證據顯示員警亦已發覺被告丙○○另涉犯如附表
    編號二、三、四所示之竊盜案件，是應認被告丙○○係在偵
    查犯罪機關尚未發覺其涉犯如附表編號二、三、四所示竊盜
    案件前，即已主動告知員警其為該等犯罪之行為人，因而自
    首該等犯罪而接受裁判；本院審酌被告丙○○於警詢、偵訊
    及本院審理時，均始終坦承犯行，犯後態度良好，且為警查
    獲他案後，尚能主動配合警方調查，故此三件竊盜犯行部分
    ，均適合依刑法第62條前段之規定，各減輕其刑，並均於前
    述依累犯規定加重其刑後再減之。爰審酌被告前已有竊盜前
    科，經判決確定及執行完畢，竟仍不知警惕，猶再犯本件竊
    盜案件五起，其年值青壯，卻不思以正當手段獲取財物，造
    成被害人財產上損害，嚴重危害社會治安，惟其犯後坦承犯
    行之態度良好，竊盜所得財物價值非鉅，除為警查扣之贓物
    業已發還被害人甲○○外，其餘被害人所受財產損失均未獲
    賠償，暨其犯罪手段、智識程度、生活狀況等一切情狀，分
    別量處如主文所示之刑，並合併定其應執行刑。扣案之一字
    型螺絲起子一把，為被告所有，供其犯如附表編號一至編號
    五所示之各次竊盜犯行，迭經被告供承無訛，爰依刑法第38
    條第1項第2款規定宣告沒收。
四、據上論斷，應依刑事訴訟法第299條第1項前段，刑法第321
    條第1項第3款、第2項、第25條第2項、第47條第1項、第62
    條前段、第51條第5款，判決如主文。
中    華    民    國    98    年    9    月    17     日
                  刑事第十三庭  法  官  廖慧如
以上正本證明與原本無異
如不服本判決，應於收受本判決後10日內，向本院提出上訴書狀
，上訴於第二審法院。又上訴書狀如未敘述理由，應於上訴期間
屆滿後20日內補提理由書於本院。
                                書記官  張宏清
中    華    民    國    98    年    9    月    17     日
附錄本案論罪科刑法條全文：
中華民國刑法第321條
犯竊盜罪而有左列情形之一者，處6月以上、5年以下有期徒刑：
一、於夜間侵入住宅或有人居住之建築物、船艦或隱匿其內而犯
    之者。
二、毀越門扇、牆垣或其他安全設備而犯之者。
三、攜帶兇器而犯之者。
四、結夥三人以上而犯之者。
五、乘火災、水災或其他災害之際而犯之者。
六、在車站或埠頭而犯之者。
前項之未遂犯罰之。
附表
┌─┬─┬───┬───┬────┬────┬──────┐
│編│被│犯罪時│犯罪地│犯罪方法│被害人損│證據名稱（證│
│號│害│間（民│點    │        │失財物（│據所在處）  │
│  │人│國）  │      │        │幣別：新│            │
│  │  │      │      │        │臺幣）  │            │
├─┼─┼───┼───┼────┼────┼──────┤
│一│張│98年06│臺中市│被告張永│100元（ │1、被告張永 │
│  │志│月17日│南屯區│寬以螺絲│起訴書誤│寬於警詢、偵│
│  │維│上午07│永春東│起子敲破│載為80元│訊及本院訊問│
│  │  │時30分│路885 │車號8763│）      │、審判時之自│
│  │  │許    │號（萬│-LC號（ │        │白（警卷中分│
│  │  │      │和國中│起訴書誤│        │四偵字第0980│
│  │  │      │）前  │載為NW-5│        │018765號、98│
│  │  │      │      │930號） │        │年度偵字第18│
│  │  │      │      │自小客車│        │837號卷第11 │
│  │  │      │      │右後座車│        │頁、本院卷第│
│  │  │      │      │窗後進入│        │10至11頁、第│
│  │  │      │      │車內偷竊│        │23至24頁）  │
│  │  │      │      │（毀損部│        │2、被害人張 │
│  │  │      │      │分未據告│        │志維於警詢時│
│  │  │      │      │訴）。  │        │之指述（警卷│
│  │  │      │      │        │        │中分四偵字第│
│  │  │      │      │        │        │0000000000號│
│  │  │      │      │        │        │）          │
│  │  │      │      │        │        │3、98年06月1│
│  │  │      │      │        │        │7日監視錄影 │
│  │  │      │      │        │        │翻拍照片2張 │
│  │  │      │      │        │        │（警卷中分四│
│  │  │      │      │        │        │偵字第098001│
│  │  │      │      │        │        │8765號）    │
│  │  │      │      │        │        │4、車籍查詢 │
│  │  │      │      │        │        │基本資料、現│
│  │  │      │      │        │        │場圖各一紙、│
│  │  │      │      │        │        │現場照片兩張│
│  │  │      │      │        │        │（警卷中分四│
│  │  │      │      │        │        │偵字第098001│
│  │  │      │      │        │        │8765號）    │
├─┼─┼───┼───┼────┼────┼──────┤
│二│周│98年07│臺中市│被告張永│80元（起│1、被告張永 │
│  │淑│月18日│南屯區│寬以螺絲│訴書誤載│寬於警詢、偵│
│  │惠│16時30│文心南│起子敲破│為100元 │訊及本院訊問│
│  │  │分許  │二路13│車號5818│）      │、審判時之自│
│  │  │      │6號1樓│-WE號自 │        │白（警卷中分│
│  │  │      │前    │小客車右│        │四偵字第0980│
│  │  │      │      │後座車窗│        │018765號、98│
│  │  │      │      │後進入車│        │年度偵字第18│
│  │  │      │      │內偷竊（│        │837號卷第11 │
│  │  │      │      │毀損部分│        │頁、本院卷第│
│  │  │      │      │未據告訴│        │10至11頁、第│
│  │  │      │      │）。    │        │23至24頁）  │
│  │  │      │      │        │        │2、被害人周 │
│  │  │      │      │        │        │淑惠於警詢時│
│  │  │      │      │        │        │之指述（警卷│
│  │  │      │      │        │        │中分四偵字第│
│  │  │      │      │        │        │0000000000號│
│  │  │      │      │        │        │）          │
│  │  │      │      │        │        │3、車籍查詢 │
│  │  │      │      │        │        │基本資料、現│
│  │  │      │      │        │        │場圖各一紙、│
│  │  │      │      │        │        │現場照片兩張│
│  │  │      │      │        │        │（警卷中分四│
│  │  │      │      │        │        │偵字第098001│
│  │  │      │      │        │        │8765號）    │
├─┼─┼───┼───┼────┼────┼──────┤
│三│曾│98年07│臺中市│被告張永│60元    │1、被告張永 │
│  │裕│月28日│南屯區│寬以螺絲│        │寬於警詢、偵│
│  │榮│上午08│五福街│起子撬開│        │訊及本院訊問│
│  │  │時許  │147 號│（起訴書│        │、審判時之自│
│  │  │      │前    │誤載為敲│        │白（警卷中分│
│  │  │      │      │破車窗）│        │四偵字第0980│
│  │  │      │      │車號NW-5│        │018765號、98│
│  │  │      │      │930號自 │        │年度偵字第18│
│  │  │      │      │小客車車│        │837號卷第11 │
│  │  │      │      │門後進入│        │頁、本院卷第│
│  │  │      │      │車內偷竊│        │10至11頁、第│
│  │  │      │      │。      │        │23至24頁）  │
│  │  │      │      │        │        │2、被害人曾 │
│  │  │      │      │        │        │裕榮於警詢時│
│  │  │      │      │        │        │之指述（警卷│
│  │  │      │      │        │        │中分四偵字第│
│  │  │      │      │        │        │0000000000號│
│  │  │      │      │        │        │）          │
│  │  │      │      │        │        │3、車籍查詢 │
│  │  │      │      │        │        │基本資料、現│
│  │  │      │      │        │        │場圖各一紙、│
│  │  │      │      │        │        │現場照片兩張│
│  │  │      │      │        │        │（警卷中分四│
│  │  │      │      │        │        │偵字第098001│
│  │  │      │      │        │        │8765號）    │
├─┼─┼───┼───┼────┼────┼──────┤
│四│何│98年08│臺中市│被告張永│零錢330 │1、被告張永 │
│  │庭│月3 日│南屯區│寬以螺絲│元（為警│寬於警詢、偵│
│  │甄│0 時許│豐樂里│起子敲破│查扣後發│訊及本院訊問│
│  │  │      │4 鄰豐│車號7V-6│還告訴人│、審判時之自│
│  │  │      │安街10│218號自 │甲○○）│白（警卷中分│
│  │  │      │2號前 │小客車車│        │四偵字第0980│
│  │  │      │      │窗後進入│        │018765號、98│
│  │  │      │      │車內偷竊│        │年度偵字第18│
│  │  │      │      │（毀損部│        │837號卷第10 │
│  │  │      │      │分未據告│        │至11頁、本院│
│  │  │      │      │訴）。  │        │卷第10至11頁│
│  │  │      │      │        │        │、第23至24頁│
│  │  │      │      │        │        │）          │
│  │  │      │      │        │        │2、告訴人何 │
│  │  │      │      │        │        │庭甄於警詢時│
│  │  │      │      │        │        │之指述（警卷│
│  │  │      │      │        │        │中分四偵字第│
│  │  │      │      │        │        │0000000000號│
│  │  │      │      │        │        │）          │
│  │  │      │      │        │        │3、車籍查詢 │
│  │  │      │      │        │        │基本資料、現│
│  │  │      │      │        │        │場圖各一紙（│
│  │  │      │      │        │        │警卷中分四偵│
│  │  │      │      │        │        │字第09800187│
│  │  │      │      │        │        │65號）      │
│  │  │      │      │        │        │4、台中市警 │
│  │  │      │      │        │        │察局第四分局│
│  │  │      │      │        │        │搜索、扣押筆│
│  │  │      │      │        │        │錄、扣押物品│
│  │  │      │      │        │        │目錄表、贓物│
│  │  │      │      │        │        │認領保管單、│
│  │  │      │      │        │        │現場照片兩張│
│  │  │      │      │        │        │、扣押物照片│
│  │  │      │      │        │        │兩張（警卷中│
│  │  │      │      │        │        │分四偵字第09│
│  │  │      │      │        │        │00000000號）│
│  │  │      │      │        │        │            │
├─┼─┼───┼───┼────┼────┼──────┤
│五│卓│98年08│臺中市│被告張永│無財物損│1、被告張永 │
│  │嘉│月03日│南屯區│寬以螺絲│失      │寬於警詢、偵│
│  │賢│凌晨01│永春東│起子撬開│        │訊及本院訊問│
│  │  │時38許│路898 │（起訴書│        │、審判時之自│
│  │  │      │號前  │誤載為敲│        │白（警卷中分│
│  │  │      │      │破車窗）│        │四偵字第0980│
│  │  │      │      │車號Q5-3│        │018765號、98│
│  │  │      │      │838號自 │        │年度偵字第18│
│  │  │      │      │小客車右│        │837號卷第10 │
│  │  │      │      │後座車門│        │頁、本院卷第│
│  │  │      │      │後進入車│        │10至11頁、第│
│  │  │      │      │內偷竊，│        │23至24頁）  │
│  │  │      │      │惟未竊得│        │2、被害人卓 │
│  │  │      │      │任何財物│        │嘉賢於警詢時│
│  │  │      │      │。      │        │之指述（警卷│
│  │  │      │      │        │        │中分四偵字第│
│  │  │      │      │        │        │0000000000號│
│  │  │      │      │        │        │）          │
│  │  │      │      │        │        │3、車籍查詢 │
│  │  │      │      │        │        │基本資料、現│
│  │  │      │      │        │        │場圖各一紙、│
│  │  │      │      │        │        │現場照片兩張│
│  │  │      │      │        │        │（警卷中分四│
│  │  │      │      │        │        │偵字第098001│
│  │  │      │      │        │        │8765號）    │
│  │  │      │      │        │        │            │
└─┴─┴───┴───┴────┴────┴──────┘
（以下空白）


司法院資訊處製作；財團法人民間司法改革基金會備份。
